norm/ortho.regex
! Sonstige orthographische/dialektale Varianten.
define WProthese [w (->) 0 || .#. _ u];
define SamlandI [0 (->) i || s t s _ .#.];

! Nom-Sg-Variante der i-Stämme: pawīstis → pawīsts (YT-Korpus)
define ISynkope [i (->) 0 || t _ s .#.];

! Infinitiv-Endungsvariante: -twei ↔ -tun (dialektal, historisch)
! Achtung: {…} nötig — nacktes `twei` wäre in xfst-Regex EIN Multichar-Symbol
! und würde in der Komposition nie gegen die Einzelzeichen von base.fst matchen.
define InfTunTwei [{twei} (->) {tun} || _ .#.];

regex WProthese .o. SamlandI .o. ISynkope .o. InfTunTwei ;
save stack build/norm-ortho.hfst
quit
